# 电视剧再次授予收入的确认时间

提问人：轻 柔的指尖 时间：2022-11-18 13:09:23
公司是从事电视剧发行业务，公司授予A客户某剧的发行，期间为 2017 年至 2027 年，已于当年确认收入。 2022 年，公司与A客户签订一份补充协议，将某剧授予期间自 2027 年延长至 2035 年，并相应约定了费用，公司将费用计入当期收入。
我们认为，公司将该剧的授予期间再次延长至 2035 年，即本次约定的收费为 2027 年至 2035 年期间的再次授予。在未到 2027 年之前，客户并不能得到再次授予的经济利益。但公司认为，此次授予应作为原合同的变更，即合同范围并未改变，仅延长了时间，故在当期确认收入。

回答人：chenyiwei
基本赞同你在主帖中表述的意见，即“本次约定的收费为 2027 年至 2035 年期间的再次授予。在未到 2027 年之前，客户并不能得到再次授予的经济利益。”
建议了解：为何客户在 2022 年就决定要延长授权到 2035 年；延长期间的年度平均授权费与第一次授权期间是否基本一致，以确定延长授权与原授权之间是否存在关联。

提问人：轻 柔的指尖 时间：2022-11-21 16:56:48
据我们了解，购买播放权的企业与公司不存在关联方关系，所以没有迹象表明客户意图与公司联合操控收入。行业中，一般第一次授权的价格往往高于再次授权的价格，可能相差 10 倍左右都是正常价格。我想问下，对于合同的变更处理原则，（即作为单独合同处理；作为原合同终止，新合同成立；作为原合同的组成部分的处理原则），是否可以适用授予知识产权许可。即合同变更中所述商品转让部分，是否不适用于知识产权许可中不适用于转让商品的承诺？

回答人：chenyiwei
准则中对此无专门讨论，理论上合同变更的处理原则也适用于授予知识产权许可。但实务中没有处理过类似案例。